【裁判字號】    97,訴,1246
【裁判日期】    980223
【裁判案由】    偽造文書等
【裁判全文】
臺灣屏東地方法院刑事判決              97年度訴字第1246號
公  訴  人  臺灣屏東地方法院檢察署檢察官
被      告  甲○○
上列被告因偽造文書等案件，經檢察官提起公訴（97年度偵字第
3416號），及移送併辦（臺灣臺北地方法院檢察署97年度偵字第
20554 號），被告於準備程序中就被訴事實為有罪之陳述，本院
合議庭裁定改依簡式審判程序審理，判決如下：
    主  文
甲○○犯如附表一所示之罪，各處如附表一所示之刑，應執行有
期徒刑年。
附表二沒收欄所示之物沒收。
    事  實
一、甲○○曾因違反陸海空軍刑法案件，經國防部北部地方軍事
    法院於民國90年8 月3 日，以90年度信審字第102 號判處有
    期徒刑4 年確定，於93年2 月23日假釋出監，並於93年12月
    1 日假釋期滿執行完畢。詎猶不知悔改，竟與謝仁宗（綽號
    小王，現由臺灣苗栗地方法院檢察署偵辦中）及綽號「小楊
    」、「小吳」等其他姓名年籍不詳之成年人組成詐騙集團，
    共同基於意圖為自己不法所有、行使偽造公文書、行使偽造
    特種證件之犯意聯絡，由該集團姓名年籍不詳之人，於不詳
    時間、地點，偽刻如附表2 編號13至17所示之公印、印章、
    及「鄭世揚」、「林世裕」署押，進而偽造「臺灣台北士林
    地方法院檢察署刑事庭傳票」、「台北士林地方法院檢察署
    監管科」、「臺北士林地檢署監管科收據」、「士林地方法
    院檢察署監管科」、「士林地檢署監管科收據」公文書，及
    偽造「法務部士林地檢署監管科楊文明書記官服務證」，並
    以傳真或其他方式交予甲○○後，推由甲○○為下列詐騙行
    為：
  (一)於97年4 月22日上午10時許，該詐騙集團成員撥打電話予戊○○，向其佯稱因涉嫌洗錢等不法情事，其帳戶內款項須提
    交保管云云，要求戊○○至便利商店接收由詐騙集團成員所
    傳真行使之如附表2 編號1 所示偽造傳票1 紙，戊○○接收
    該偽造傳票之傳真後，乃提領新臺幣（下同）70萬元，於同
    日下午2 時50分許，甲○○受該詐騙集團「小楊」之指示，
    至桃園縣新屋鄉○○村○○○路○段1 巷30弄13號戊○○住
    處附近，向其出示如附表2 編號12之書記官服務證，誆稱係
    書記官楊文明前來收取款項，並交付行使如附表2 編號2 、
    3 所示之偽造監管科公文、收據各1 紙，使戊○○陷於錯誤
    ，因而交付70萬元予甲○○收執，足以生損害於戊○○、「
    鄭世揚」、「林世裕」及檢察署文書、服務證之公信力。甲○○得手後，將上開款項，攜往桃園縣中壢市貝多芬賓館轉
    交詐騙集團成員，並分得贓款3 萬元。
  (二)於97年5 月9 日上午8 時30分許，該詐騙集團成員撥打電話
    予乙○○，向其佯稱因涉嫌洗錢等不法情事，帳戶內款項須
    提交保管云云，要求乙○○至統一超商接收由該詐騙集團成
    員所傳真行使之如附表2 編號4 所示偽造傳票1 紙，乙○○
    接收該偽造傳票之傳真後，乃提領300 萬元，甲○○受該詐
    騙集團「小楊」指示，夥同謝仁宗於同日下午1 時許，至宜
    蘭縣宜蘭市○○路○段197 巷10弄30號乙○○住處（侵入住
    宅部分未據告訴），向其出示如附表2 編號12之書記官服務
    證，誆稱係書記官楊文明前來收取款項，並交付行使如附表
    2 編號5 、6 所示之偽造監管科公文、收據各1 紙，使乙○○陷於錯誤，因而交付300 萬元予甲○○收執，足以生損害
    於乙○○、「鄭世揚」、「林世裕」及檢察署文書、服務證
    之公信力。甲○○得手後即攜上開款項，至前揭賓館交付詐
    騙集團成員，並分得贓款20萬元。
  (三)於97年5 月14日上午9 時許，由該詐騙集團成員撥打電話予
    丙○○，佯稱因其妻身分證遺失涉嫌洗錢等不法情事，帳戶
    內款項須提交保管云云，要求丙○○至便利超商接收由該詐
    騙集團成員所傳真行使之如附表2 編號7 所示偽造傳票1 紙
    ，丙○○接收該偽造傳票之傳真後，乃提領190 萬元，甲○○受上開詐騙集團「小楊」指示，於同日下午2 時許，向丙○○出示如附表2 編號12之書記官服務證，誆稱係書記官楊
    文明前來收取款項，無故侵入丙○○位於屏東縣屏東市○○
    路1 巷3 弄18號住處（侵入住宅部分已合法告訴），並交付
    行使如附表2 編號8 、9 所示之偽造監管科公文、收據各1
    紙，使丙○○陷於錯誤，因而交付190 萬元及合作金庫銀行
    存摺1 本（帳號0000000000000 號）予甲○○收執，足以生
    損害於丙○○、「鄭世揚」、「林世裕」及檢察署文書、服
    務證之公信力。甲○○得手後即攜上開款項及存摺，至前揭
    賓館交付詐騙集團成員，並分得贓款約9 萬元。
  (四)於97年5 月20日上午7 時許，由該詐騙集團成員撥打電話予
    丁○○○，向其佯稱係高雄之警察，因丁○○○身分證件遺
    失遭冒用，須將帳戶內款項提交保管云云，使丁○○○陷於
    錯誤，提領34萬元等候，於同日下午1 時30分許，詐騙集團
    「小楊」指示推由甲○○至屏東縣潮州鎮○○路2 巷17號丁○○○住處（侵入住宅部分未據告訴），向其騙取34萬元，
    得手後隨即離開。
  (五)於97年5 月20日上午11時30分許，該詐騙集團成員撥打電話
    予己○○○，佯稱因其夫身分證被冒用涉嫌洗錢等不法情事
    ，帳戶內款項須提交保管云云，要求己○○○提領款項，己○○○乃提領33萬元在住處等候。甲○○受上開詐騙集團「
    小楊」指示，於同日下午2 時許，進入己○○○位於屏東縣
    潮州鎮○○路16號住處（侵入住宅部分未據告訴），誆稱係
    書記官楊文明前來收取款項，並交付行使如附表2 編號10、
    11所示之偽造監管科公文、收據各1 紙，足以生損害於己○○○、「鄭世揚」及檢察署文書之公信力。惟因己○○○向
    其媳婦葉昭雯告知上情後察覺有異，乃報警處理，甲○○始
    未能詐得款項。
  (六)甲○○見己○○○察覺有異，立即逃離現場，然仍遭警方循
    線查獲，並扣得如附表2 編號12之偽造書記官服務證1 張、
    其所有供與詐騙集團成員聯繫使用如附表2 編號18之行動電
    話1 支，及丁○○○遭騙款項34萬元（業已發還）。
二、案經屏東縣政府警察局潮州分局報請臺灣屏東地方法院檢察
    署檢察官偵查起訴及移送併辦。
    理  由
一、本件被告甲○○所犯係死刑、無期徒刑、最輕本刑為3 年以
    上有期徒刑以外之罪，其於本院準備程序中就被訴事實為有
    罪之陳述，經法官告知被告簡式審判程序之旨，並聽取公訴
    人、被告之意見後，由本院合議庭依刑事訴訟法第273 條之
    1 第1 項規定，裁定由受命法官獨任進行簡式審判程序，先
    予敘明。
二、上開事實，迭據被告甲○○於警詢、偵查及本院審理時坦承
    不諱，核與證人即被害人戊○○、乙○○、丙○○、丁○○○、己○○○於警詢及偵訊時證述情節相符，並有如附表2
    所示偽造之「臺灣台北士林地方法院檢察署刑事庭傳票」、
    「台北士林地方法院檢察署監管科」、「臺北士林地檢署監
    管科收據」、「士林地方法院檢察署監管科」、「士林地檢
    署監管科收據」公文書（以上均為傳真接受本）附卷可稽，
    及偽造之「法務部士林地檢署監管科楊文明書記官服務證」
    1 張、便利商店翻拍照片4 幀、贓物認領保管單1 紙、黑色
    手機（含SIM 卡）1 支扣案可資佐證。足徵被告自白與事實
    相符，應可採信。綜上所述，本件事證已臻明確，被告上開
    犯行，洵堪認定。
三、按刑法所謂公印，係指公署或公務員職務上所使用之印信而
    言；所謂公印或公印文，係專指表示公署或公務員資格之印
    信而言，即俗稱大印與小官印及其印文（最高法院22年上字
    第1904號及69年台上字第693 號判例意旨參照）；又按公印
    之形式凡符合印信條例規定之要件而製頒，無論為印、關防
    、職章、圖記，如足以表示其為公務主體之同一性者，均屬
    之（最高法院89年度台上字第3155號判決意旨可參）。而不
    符印信條例規定或不足以表示公署或公務員之資格之印文，
    如機關長官之簽名章僅屬於代替簽名用之普通印章，即不得
    謂之公印（最高法院86年度台上字第4631號判決意旨參照）
    ；又與我國公務機關名銜不符之印文，難認為公印文（最高
    法院84年度台上字第6118號判決意旨參照）。經查：
  (一)附表2 所示偽造「臺灣台北士林地方法院檢察署刑事庭傳票
    」公文書上蓋用偽造之「臺灣台北地方法院檢察署印」印章
    ，內容為我國檢察機關之正確名銜，樣式亦與政府機關官防
    （即俗稱大印）相符，顯係偽造上級機關製發之印信，以表
    示該機關之資格，揆諸前開說明，應論以刑法第218 條第1
    項之偽造公印及公印文罪。是附表2 編號1 、4 、7 、19、
    22、25所示之偽造傳票，為檢察官、書記官職務上製作之文
    書，自屬偽造公文書。
  (二)用以偽造如附表2 所示公文書之印章，其中「鄭世揚」印章
    ，係用於代替簽名之簽名章，「檢察行政處鑑」印章，因我
    國並無此政府單位，自無從認定為依印信條例所規定製頒之
    印信，「書記官林世裕傳票專用」、「檢察官鄭世揚傳票專
    用」之印章，僅係表示製發傳票之機關或人員名稱，並非用
    於表示公署或公務員之資格，亦非印信條例所規定製頒之印
    信，是前開印章皆與公印之要件不符，僅能論以通常印章，
    所蓋之印文亦非公印文，偽造上開印章並蓋用，不能論以刑
    法218 條第1 項之偽造公印或公印文之罪，應論以刑法第21
    7 條第1 項之偽造印章及印文罪。另用以偽造附表2 編號7
    、25所示傳票公文書之偽造「鄭世揚」、「林世裕」之簽名
    ，則應論以刑法第217 條第1 項之偽造署押罪。
  (三)按公文書係指公務員職務上製作之文書，刑法第10條第3 項
    定有明文；而刑法上偽造文書罪，係著重於保護公共信用之
    法益，即使該偽造文書所載名義製作人實無其人，而社會上
    一般人仍有誤信其為真正文書之危險，仍難阻卻犯罪之成立
    （最高法院54年台上字第1404號判例意旨參照）。附表2 編
    號2 、3 、5 、6 、8 至11、20、21、23、24、26至29所示
    之偽造公文書，雖均係以檢察署監管科之名義製作，惟檢察
    署實際上並無此一單位，然其內容均與犯罪偵查事項有關，
    核與檢察署之業務相當，且一般人苟非熟知檢察組織，尚不
    足以分辨該單位是否實際存在，仍有誤信該等文書為公務員
    職務上所製作之真正文書之危險，堪認為偽造之公文書。
四、核被告如事實欄(一)、(二)所為，係犯刑法第216 條、第211 條
    之行使偽造公文書罪、第216 條、第212 條之行使偽造特種
    文書罪及第339 條第1 項之詐欺取財罪。查被害人丙○○係
    受誑始讓被告進入住處，故核其如事實欄(三)所為，係犯刑法
    第216 條、第211 條之行使偽造公文書罪、第216 條、第21
    2 條之行使偽造特種文書罪、第306 條第1 項侵入住宅罪及
    第339 條第1 項之詐欺取財罪。其如事實欄(四)所為，係犯刑
    法第339 條第1 項之詐欺取財罪。其如事實欄(五)所為，係犯
    刑法第216 條、第211 條之行使偽造公文書罪及第339 條第
    3 項之詐欺取財未遂罪。
五、按凡以自己犯罪之意思而參與犯罪，無論其所參與者是否犯
    罪構成要件之行為，皆為正犯，其以幫助他人犯罪之意思而
    參與犯罪，其所參與者，苟係犯罪構成要件之行為，亦為正
    犯；又共同實施犯罪行為之人，在合同意思範圍以內，各自
    分擔犯罪行為之一部，相互利用他人之行為，以達其犯罪之
    目的者，即應對於全部所發生之結果，共同負責（最高法院
    25年上字第2253號判例、28年上字第3110號判例意旨參照）
    。次按共同正犯之意思聯絡，原不以數人間直接發生者為限
    ，即有間接之聯絡者，亦包括在內。如甲分別邀約乙、丙犯
    罪，雖乙、丙間彼此並無直接之聯絡，亦無礙於其為共同正
    犯之成立（最高法院77年台上字第2153號判例意旨參照）。
    被告就上開犯行，與前開詐騙集團「小楊」、「小吳」、謝
    仁宗間有犯意聯絡，為遂行自己共同犯罪之意思，自應對於
    全部發生之結果，共同負責，是其與詐騙集團「小楊」、「
    小吳」、謝仁宗及其他成員間，就所為犯行彼此間均有犯意
    聯絡及行為分擔，均為共同正犯。
六、被告與該詐騙集團成員共同偽造「臺灣台北地方法院檢察署
    印」公印章及「鄭世揚檢察官傳票專用」、「林世裕書記官
    傳票專用」、「檢察行政處鑑」及「鄭世揚」印章、「鄭世
    揚」簽名、「林世裕」簽名，並持之蓋於偽造之「臺灣台北
    士林地方法院檢察署刑事庭傳票」、「台北士林地方法院檢
    察署監管科」、「臺北士林地檢署監管科收據」、「士林地
    方法院檢察署監管科」、「士林地檢署監管科收據」等公文
    書上，而偽造公印文、印文、署押，均係偽造該等公文書之
    部分行為；又偽造公文書之低度行為，則為行使之高度行為
    所吸收，皆不另論罪。被告與詐騙集團成員共同偽造「法務
    部士林地檢署監管科楊文明書記官服務證」之低度行為，為
    行使之高度行為所吸收，亦不另論罪。又被告與詐騙集團成
    員，就事實欄(一)、(二)、(三)之3 位被害人，先後各2 次對同一
    人行使偽造公文書，旨在達詐欺取財之目的，時間密接，侵
    害同一法益，為接續犯，應各論以一行使偽造公文書罪。
七、被告與其他詐騙集團成員共同持偽造之公文書、特種文書、
    冒充公務員而向被害人詐騙財物之行為，就社會一般通念，
    認為只有一個行使偽造之公文書、特種文書、冒充公務員而
    向被害人詐騙財物之行為，立法雖將牽連犯規定刪除，惟若
    將上開行為評價為法律犯罪概念之數行為，而予以併合處罰
    ，將難契合人民感情，是宜認被告係基於一個犯罪決意，實
    施數犯罪構成要件之行為，彼此實施行為完全、大部分或局
    部同一，得評價為一個犯罪行為，論以刑法第55條規定之想
    像競合犯。是被告就事實欄(一)、(二)、(三)、(五)所示犯行，係分
    別基於詐騙被害人戊○○、乙○○、丙○○、己○○○財物
    之單一行為決意，且詐騙過程時間密接，是被告就前開犯行
    所犯各罪間，均應依刑法第55條規定，均從一重之行使偽造
    公文書罪處斷。被告就事實欄(一)、(二)、(三)、(四)、(五)所示犯行
    ，犯意個別，行為互異，應分論併罰。被告曾因違反陸海空
    軍刑法案件，經國防部北部地方軍事法院於90年8 月3 日，
    以90年度信審字第102 號判處有期徒刑4 年確定，於93 年2
    月23日假釋出監，並於93年12月1 日假釋期滿執行完畢，有
    臺灣高等法院被告前案紀錄表1 份在卷可按，其5 年以內故
    意再犯本件有期徒刑以上之各罪，均為累犯，爰依刑法第47
    條第1 項之規定，均加重其刑。另檢察官請求併辦部分，與
    起訴部分為同一事實，本院自應併予審理。爰審酌被告之素
    行，其年輕力壯，竟不思以正當方法賺取金錢，受詐騙集團
    吸收而全國行騙，擔任出面取款之分工，造成被害人損失非
    輕，求償無門，詐騙金額高達500 餘萬元，助長詐騙歪風，
    迄未賠償被害人，並嚴重破壞國家機關之公信力，惟其犯後
    坦承犯行，態度良好，配合警方辦案，並兼衡學歷為高職畢
    業，家庭經濟狀況小康等一切情狀，量處如附表1 所示之刑
    ，並定其應執行刑。
八、按刑法第219 條規定，偽造之印章、印文或署押，不問屬於
    犯人與否，沒收之；係採義務沒收主義，凡偽造之印章、印
    文或署押，不論是否屬於犯人所有，苟不能證明其已滅失，
    均應依法宣告沒收。又共同正犯因相互間利用他人之行為，
    以遂行其犯意之實現，本於責任共同原則，有關沒收部分，
    對於共犯間供犯罪所用之物，自均應為沒收之諭知（最高法
    院96年度台上字第6424號判決意旨參照）。經查：
  (一)如附表2 編號1 至11所示偽造之「臺灣台北士林地方法院檢
    察署刑事庭傳票」、「台北士林地方法院檢察署監管科」、
    「臺北士林地檢署監管科收據」、「士林地方法院檢察署監
    管科」、「士林地檢署監管科收據」等傳真接受本公文書，
    係前揭詐欺集團成員或被告以傳真或親自交付予被害人戊○○、乙○○、丙○○、己○○○所有之物，業據被告及上開
    被害人供述在卷，部分並經被害人交付警察機關而附於本案
    警訊及偵查卷中，未扣案部分亦無證據足認業已滅失，然此
    非屬被告及該詐騙集團成員所有，自不得依刑法第38條第1
    項第2 款規定宣告沒收。惟上開附表2 編號1 至11所示偽造
    之「臺灣台北地方法院檢察署印」公印文；及「檢察官鄭世
    揚傳票專用」、「書記官林世裕傳票專用」、「檢察行政處
    鑑」、「鄭世揚」等印文；「鄭世揚」、「林世裕」之署押
    ，暨偽造前開公印文、印文所用如附表2 編號13至17所示之
    公印、印章，雖未扣案，然無證據證明業已滅失，不問屬於
    犯人與否，均應依刑法第219 條規定宣告沒收。
  (二)前開傳真接受本公文書，係被告及詐騙集團成員偽造後傳真
    或親自交予前揭被害人，足認與被告共犯之詐騙集團成員處
    ，應持有上開內容相同如附表2 編號19至29所示之偽造公文
    書原本，而供本件犯罪之用，則上開偽造之公文書原本雖未
    扣案，但無法證明業已滅失，應依刑法第38條第1 項第2 款
    規定宣告沒收之。至上開偽造公文書原本上之偽造「臺灣台
    北地方法院檢察署印」公印文；及「檢察官鄭世揚傳票專用
    」、「書記官林世裕傳票專用」、「檢察行政處鑑」、「鄭
    世揚」等印文；「鄭世揚」、「林世裕」之署押，因該等公
    印文、印文、署押所在之如附表2 編號19至29偽造公文書原
    本業經宣告沒收，爰不重複宣告沒收。
  (三)附表2 編號12所示偽造之「法務部士林地檢署監管科楊文明
    書記官服務證」1 張，及附表2 編號18所示黑色手機1 支，
    均為被告所有，供本案犯罪使用之物，業據被告供承在卷，
    依刑法第38條第1 項第2 款規定宣告沒收。
  (四)至扣案另2 支手機（白色、咖啡色各1 支），雖係被告所有
    ，但被告否認與本案犯罪有涉，本院複查無其他積極證據足
    資證明上開扣案物品係被告或該詐騙集團成員供本案犯罪使
    用之物，且非違禁物，爰不予宣告沒收，附此敘明。
九、按冒充公務員而行使其職權者及公然冒用公務員服飾、徽章
    或官銜者，刑法第158 條第1 項、第159 條分別定有處罰之
    明文。所謂冒充公務員而行使其職權者，係指無此職權而僭
    越行使者而言，故行為人除冒充公務員之外，尚須有僭行越
    使職權之行為，始屬相當（最高法院95年度台上字第5058號
    判決參照）；而各地方法院檢察署書記官之職務，依法院組
    織法第69條第1 項準用同法第22條第1 項之規定，應為紀錄
    、文書、研究考核、總務、資料及訴訟輔導等事務；另刑法
    第159 條之冒用公務員官銜罪，必以對於不特定人或多數人
    為之，而達於公然之程度者為限（最高法院93年度台上字第
    1621號判決參照）。本案被告雖有冒充地檢署書記官而向被
    害人收取遭詐欺之款項，惟依上開法文，於地方法院檢察署
    書記官之職務中，並無向人民「收取款項」之職務，故被告
    冒充地檢署書記官之身分，向被害人收款之行為，並非書記
    官之職務範圍內，揆諸前開說明，其所為尚與刑法第158 條
    第1 項之構成要件有間。又被告雖有向被害人出示偽造之書
    記官服務證，而冒用書記官之官銜，惟其出示偽造書記官服
    務證之對象，僅有對特定之被害人，並無對不特定人或多數
    人為之，依前開說明，其此部分所為亦與刑法第159 條之構
    成要件不符。公訴意旨雖認被告如事實欄(一)、(二)、(三)、(五)之
    犯行亦構成刑法第158 條之僭行公務員職權罪，然其所為與
    該罪構成要件並不相當，本應為無罪之諭知，惟公訴人認此
    部分與上開論罪科刑部分有想像競合犯之裁判上一罪關係，
    爰不另為無罪之諭知。
據上論斷，應依刑事訴訟法第273 條之1 第1 項、第299 條第1
項前段，刑法第28條、第216 條、第211 條、第212 條、第339
條第1 項、第3 項、第306 條第1 項、第55條前段、第51條第5
款、第47條第1 項、第38條第1 項第2 款、第219 條、刑法施行
法第1 條之1 ，判決如主文。
本案經檢察官簡志祥到庭執行職務。
中    華    民    國    98    年    2     月    23    日
                  刑事第二庭  法  官   翁世容
上正本證明與原本無異。
如不服本判決應於收受本判決送達後10日內向本院提出上訴書狀
，其未敘述上訴理由者，並得於提起上訴後10日內向本院補提理
由書狀（均須按他造當事人之人數附繕本）「切勿逕送上級法院
」
中    華    民    國    98    年    2     月    23    日
                              書記官   賀燕花
附錄本判決論罪科刑法條：
中華民國刑法第211條
偽造、變造公文書，足以生損害於公眾或他人者，處1 年以上7
年以下有期徒刑。
中華民國刑法第212條
偽造、變造護照、旅券、免許證、特許證及關於品行、能力服務
或其他相類之證書、介紹書，足以生損害於公眾或他人者，處1
年以下有期徒刑、拘役或3 百元以下罰金。
中華民國刑法第216條
行使第210 條至第215 條之文書者，依偽造、變造文書或登載不
實事項或使登載不實事項之規定處斷。
中華民國刑法第339條
意圖為自己或第三人不法之所有，以詐術使人將本人或第三人之
物交付者，處5 年以下有期徒刑、拘役或科或併科1 千元以下罰
金。
以前項方法得財產上不法之利益或使第三人得之者，亦同。
前二項之未遂犯罰之。
中華民國刑法第306 條第1 項
無故侵入他人住宅、建築物或附連圍繞之土地或船艦者，處1 年
以下有期徒刑、拘役或3 百元以下罰金。
附表一
 ┌──┬──────┬─────────────────────────┐
 │編號│犯罪事實    │主文                                              │
 ├──┼──────┼─────────────────────────┤
 │1   │犯罪事實(一)  │甲○○共同行使偽造公文書，足以生損害於公眾及他人，│
 │    │            │累犯，處有期徒刑壹年陸月，附表二編號1 至3 、12至21│
 │    │            │所示之印文、印章、服務證、手機、公文書均沒收。    │
 ├──┼──────┼─────────────────────────┤
 │2   │犯罪事實(二)  │甲○○共同行使偽造公文書，足以生損害於公眾及他人，│
 │    │            │累犯，處有期徒刑壹年拾月，附表二編號4 至6 、12至18│
 │    │            │、22至24所示之印文、印章、服務證、手機、公文書均沒│
 │    │            │收。                                              │
 ├──┼──────┼─────────────────────────┤
 │3   │犯罪事實(三)  │甲○○共同行使偽造公文書，足以生損害於公眾及他人，│
 │    │            │累犯，處有期徒刑壹年捌月，附表二編號7 至9 、12至18│
 │    │            │、25至27所示之印文、署押、印章、服務證、手機、公文│
 │    │            │書均沒收。                                        │
 ├──┼──────┼─────────────────────────┤
 │4   │犯罪事實(四)  │甲○○共同意圖為自己及第三人不法之所有，以詐術使人│
 │    │            │將本人之物交付，累犯，處有期徒刑拾月。            │
 ├──┼──────┼─────────────────────────┤
 │5   │犯罪事實(五)  │甲○○共同行使偽造公文書，足以生損害於公眾及他人，│
 │    │            │累犯，處有期徒刑壹年貳月，附表二編號10至11、16至18│
 │    │            │、28至29所示之印文、印章、手機、公文書均沒收。    │
 └──┴──────┴─────────────────────────┘
附表二
┌─┬─────────────┬─────────────┬─────────────┐
│編│證物名稱                  │其上偽造之印文、署押      │宣告沒收之物              │
│號│                          │                          │                          │
├─┼─────────────┼─────────────┼─────────────┤
│1 │偽造之「臺灣台北士林地方法│「臺灣台北地方法院檢察署印│「臺灣台北地方法院檢察署印│
│  │院檢察署刑事庭傳票」壹紙（│」公印文壹枚、「檢察官鄭世│」公印文壹枚、「檢察官鄭世│
│  │傳真接受本）【戊○○】    │揚傳票專用」印文壹枚、「書│揚傳票專用」印文壹枚、「書│
│  │                          │記官林世裕傳票專用」印文壹│記官林世裕傳票專用」印文壹│
│  │                          │枚                        │枚                        │
├─┼─────────────┼─────────────┼─────────────┤
│2 │偽造之「台北士林地方法院檢│「檢察行政處鑑」印文壹枚、│「檢察行政處鑑」印文壹枚、│
│  │察署監管科」壹紙（傳真接受│「鄭世揚」印文壹枚        │「鄭世揚」印文壹枚        │
│  │本）【戊○○】            │                          │                          │
├─┼─────────────┼─────────────┼─────────────┤
│3 │偽造之「臺北士林地檢署監管│「檢察行政處鑑」印文壹枚、│「檢察行政處鑑」印文壹枚、│
│  │科收據」壹紙（傳真接受本）│「鄭世揚」印文壹枚        │「鄭世揚」印文壹枚        │
│  │【戊○○】                │                          │                          │
├─┼─────────────┼─────────────┼─────────────┤
│4 │偽造之「臺灣台北士林地方法│「臺灣台北地方法院檢察署印│「臺灣台北地方法院檢察署印│
│  │院檢察署刑事庭傳票」壹紙（│」公印文壹枚、「檢察官鄭世│」公印文壹枚、「檢察官鄭世│
│  │傳真接受本）【乙○○】    │揚傳票專用」印文壹枚、「書│揚傳票專用」印文壹枚、「書│
│  │                          │記官林世裕傳票專用」印文壹│記官林世裕傳票專用」印文壹│
│  │                          │枚                        │枚                        │
├─┼─────────────┼─────────────┼─────────────┤
│5 │偽造之「台北士林地方法院檢│「檢察行政處鑑」印文壹枚、│「檢察行政處鑑」印文壹枚、│
│  │察署監管科」壹紙（傳真接受│「鄭世揚」印文壹枚        │「鄭世揚」印文壹枚        │
│  │本）【乙○○】            │                          │                          │
├─┼─────────────┼─────────────┼─────────────┤
│6 │偽造之「臺北士林地檢署監管│「檢察行政處鑑」印文壹枚、│「檢察行政處鑑」印文壹枚、│
│  │科收據」壹紙（傳真接受本）│「鄭世揚」印文壹枚        │「鄭世揚」印文壹枚        │
│  │【乙○○】                │                          │                          │
├─┼─────────────┼─────────────┼─────────────┤
│7 │偽造之「臺灣台北士林地方法│「臺灣台北地方法院檢察署印│「臺灣台北地方法院檢察署印│
│  │院檢察署刑事庭傳票」壹紙（│」公印文壹枚、「檢察官鄭世│」公印文壹枚、「檢察官鄭世│
│  │傳真接受本）【丙○○】    │揚傳票專用」印文壹枚、「書│揚傳票專用」印文壹枚、「書│
│  │                          │記官林世裕傳票專用」印文壹│記官林世裕傳票專用」印文壹│
│  │                          │枚、「鄭世揚」署押壹枚、「│枚、「鄭世揚」署押壹枚、「│
│  │                          │林世裕」署押壹枚          │林世裕」署押壹枚          │
├─┼─────────────┼─────────────┼─────────────┤
│8 │偽造之「士林地方法院檢察署│「檢察行政處鑑」印文壹枚、│「檢察行政處鑑」印文壹枚、│
│  │監管科」壹紙（傳真接受本）│「鄭世揚」印文壹枚        │「鄭世揚」印文壹枚        │
│  │【丙○○】                │                          │                          │
├─┼─────────────┼─────────────┼─────────────┤
│9 │偽造之「士林地檢署監管科收│「檢察行政處鑑」印文壹枚、│「檢察行政處鑑」印文壹枚、│
│  │據」壹紙（傳真接受本）【邱│「鄭世揚」印文壹枚        │「鄭世揚」印文壹枚        │
│  │漢松】                    │                          │                          │
├─┼─────────────┼─────────────┼─────────────┤
│10│偽造之「士林地方法院檢察署│「檢察行政處鑑」印文壹枚、│「檢察行政處鑑」印文壹枚、│
│  │監管科」壹紙（傳真接受本）│「鄭世揚」印文壹枚        │「鄭世揚」印文壹枚        │
│  │【己○○○】              │                          │                          │
├─┼─────────────┼─────────────┼─────────────┤
│11│偽造之「士林地檢署監管科收│「檢察行政處鑑」印文壹枚、│「檢察行政處鑑」印文壹枚、│
│  │據」壹紙（傳真接受本）【簡│「鄭世揚」印文壹枚        │「鄭世揚」印文壹枚        │
│  │莊鳳英】                  │                          │                          │
├─┼─────────────┼─────────────┼─────────────┤
│12│偽造之「法務部士林地檢署監│                          │偽造之「法務部士林地檢署監│
│  │管科楊文明書記官服務證」壹│                          │管科楊文明書記官服務證」壹│
│  │張                        │                          │張                        │
├─┼─────────────┼─────────────┼─────────────┤
│13│偽造之「臺灣台北地方法院檢│                          │偽造之「臺灣台北地方法院檢│
│  │察署印」公印章壹枚        │                          │察署印」公印章壹枚        │
├─┼─────────────┼─────────────┼─────────────┤
│14│偽造之「檢察官鄭世揚傳票專│                          │偽造之「檢察官鄭世揚傳票專│
│  │用」印章壹枚              │                          │用」印章壹枚              │
├─┼─────────────┼─────────────┼─────────────┤
│15│偽造之「書記官林世裕傳票專│                          │偽造之「書記官林世裕傳票專│
│  │用」印章壹枚              │                          │用」印章壹枚              │
├─┼─────────────┼─────────────┼─────────────┤
│16│偽造之「檢察行政處鑑」印章│                          │偽造之「檢察行政處鑑」印章│
│  │壹枚                      │                          │壹枚                      │
├─┼─────────────┼─────────────┼─────────────┤
│17│偽造之「鄭世揚」簽名章壹枚│                          │偽造之「鄭世揚」簽名章壹枚│
├─┼─────────────┼─────────────┼─────────────┤
│18│黑色手機1 支（含SIM 卡，序│                          │黑色手機1 支（含SIM 卡，序│
│  │號000000000000000）       │                          │號000000000000000）       │
├─┼─────────────┼─────────────┼─────────────┤
│19│偽造之「臺灣台北士林地方法│「臺灣台北地方法院檢察署印│偽造之「臺灣台北士林地方法│
│  │院檢察署刑事庭傳票」壹紙（│」公印文壹枚、「檢察官鄭世│院檢察署刑事庭傳票」壹紙（│
│  │原本）【戊○○】          │揚傳票專用」印文壹枚、「書│原本）                    │
│  │                          │記官林世裕傳票專用」印文壹│                          │
│  │                          │枚                        │                          │
├─┼─────────────┼─────────────┼─────────────┤
│20│偽造之「台北士林地方法院檢│「檢察行政處鑑」印文壹枚、│偽造之「台北士林地方法院檢│
│  │察署監管科」壹紙（原本）【│「鄭世揚」印文壹枚        │察署監管科」壹紙（原本）【│
│  │戊○○】                  │                          │戊○○】                  │
├─┼─────────────┼─────────────┼─────────────┤
│21│偽造之「臺北士林地檢署監管│「檢察行政處鑑」印文壹枚、│偽造之「臺北士林地檢署監管│
│  │科收據」壹紙（原本）【葉斯│「鄭世揚」印文壹枚        │科收據」壹紙（原本）【葉斯│
│  │增】                      │                          │增】                      │
├─┼─────────────┼─────────────┼─────────────┤
│22│偽造之「臺灣台北士林地方法│「臺灣台北地方法院檢察署印│偽造之「臺灣台北士林地方法│
│  │院檢察署刑事庭傳票」壹紙（│」公印文壹枚、「檢察官鄭世│院檢察署刑事庭傳票」壹紙（│
│  │原本）【乙○○】          │揚傳票專用」印文壹枚、「書│原本）【乙○○】          │
│  │                          │記官林世裕傳票專用」印文壹│                          │
│  │                          │枚                        │                          │
├─┼─────────────┼─────────────┼─────────────┤
│23│偽造之「台北士林地方法院檢│「檢察行政處鑑」印文壹枚、│偽造之「台北士林地方法院檢│
│  │察署監管科」壹紙（原本）【│「鄭世揚」印文壹枚        │察署監管科」壹紙（原本）【│
│  │乙○○】                  │                          │乙○○】                  │
├─┼─────────────┼─────────────┼─────────────┤
│24│偽造之「臺北士林地檢署監管│「檢察行政處鑑」印文壹枚、│偽造之「臺北士林地檢署監管│
│  │科收據」壹紙（原本）【李麗│「鄭世揚」印文壹枚        │科收據」壹紙（原本）【李麗│
│  │美】                      │                          │美】                      │
├─┼─────────────┼─────────────┼─────────────┤
│25│偽造之「臺灣台北士林地方法│「臺灣台北地方法院檢察署印│偽造之「臺灣台北士林地方法│
│  │院檢察署刑事庭傳票」壹紙（│」公印文壹枚、「檢察官鄭世│院檢察署刑事庭傳票」壹紙（│
│  │原本）【丙○○】          │揚傳票專用」印文壹枚、「書│原本）【丙○○】          │
│  │                          │記官林世裕傳票專用」印文壹│                          │
│  │                          │枚、「鄭世揚」署押壹枚、「│                          │
│  │                          │林世裕」署押壹枚          │                          │
├─┼─────────────┼─────────────┼─────────────┤
│26│偽造之「士林地方法院檢察署│「檢察行政處鑑」印文壹枚、│偽造之「士林地方法院檢察署│
│  │監管科」壹紙（原本）【邱漢│「鄭世揚」印文壹枚        │監管科」壹紙（原本）【邱漢│
│  │松】                      │                          │松】                      │
├─┼─────────────┼─────────────┼─────────────┤
│27│偽造之「士林地檢署監管科收│「檢察行政處鑑」印文壹枚、│偽造之「士林地檢署監管科收│
│  │據」壹紙（原本）【丙○○】│「鄭世揚」印文壹枚        │據」壹紙（原本）【丙○○】│
├─┼─────────────┼─────────────┼─────────────┤
│28│偽造之「士林地方法院檢察署│「檢察行政處鑑」印文壹枚、│偽造之「士林地方法院檢察署│
│  │監管科」壹紙（原本）【簡莊│「鄭世揚」印文壹枚        │監管科」壹紙（原本）【簡莊│
│  │鳳英】                    │                          │鳳英】                    │
├─┼─────────────┼─────────────┼─────────────┤
│29│偽造之「士林地檢署監管科收│「檢察行政處鑑」印文壹枚、│偽造之「士林地檢署監管科收│
│  │據」壹紙（原本）【己○○○│「鄭世揚」印文壹枚        │據」壹紙（原本）【己○○○│
│  │】                        │                          │】                        │
└─┴─────────────┴─────────────┴─────────────┘


司法院資訊處製作；財團法人民間司法改革基金會備份。
